臺灣高等法院臺中分院刑事判決
110年度上易字第447號

上  訴  人  臺灣臺中地方檢察署檢察官
被      告  張經豊


上列上訴人因被告傷害案件，不服臺灣臺中地方法院109年度簡
上字第272號中華民國110年1月26日第一審判決（聲請簡易判決
處刑案號：臺灣臺中地方檢察署107年度偵字第17653號），提起
上訴，本院判決如下：
    主  文
上訴駁回。
    理  由
一、本院審理範圍：本案原審判決認定被告張經豊（下稱被告）
    無罪，同案被告莊宗霖、林宗明、鍾智翔等人則上訴駁回（
    維持臺灣臺中地方法院109年度中簡字第78號案判決共同犯
    傷害罪），同案被告莊宗霖、林宗明、鍾智翔等人均不得提
    起上訴，而檢察官則針對原審判決撤銷改判被告無罪部分提
    起上訴，此有上訴書（本院卷第7頁至第8頁）附卷可按，是
    本案審理範圍僅為原審判決書判決被告無罪部分，合先敘明
    。
二、本案經本院審理結果，認第一審以被告犯罪不能證明為由，
    判決被告無罪，並無違誤，應予維持，爰依刑事訴訟法第37
    3條引用第一審判決書（如附件）無罪部分記載之理由。
三、駁回上訴之理由：
（一）檢察官提起上訴意旨略以：告訴人莊宗霖（下稱告訴人）
      於民國107年5月3日11時53分許，因被告之傷害行為而受
      有右腳擦傷傷勢一節，業據告訴人於警詢時證述在卷，並
      有傷勢照片1張附卷可參，觀諸該傷勢照片顯示，其傷口
      位於右腳小腿處，與監視器畫面顯示告訴人遭被告以腳攻
      擊之位置相符，有原審勘驗筆錄1份存卷可參，且該傷勢
      屬一般人肉眼均明顯可見之紅色傷口，告訴人受有前揭傷
      勢情形應堪認定。實務上有關傷勢結果雖得以醫療院所之
      診斷證明為證，然不應以醫療院所之診斷證明書為唯一證
      據，告訴人於107年5月3日與被告互毆受傷後，雖未前往
      就醫取得診斷證明書，然因告訴人傷勢並非嚴重，尚屬得
      自行護理之傷口，縱未就醫亦屬常情；再觀諸上開傷勢照
      片，該傷勢仍有鮮紅之痕跡，可見該照片拍攝時間距離案
      發當時應相當接近，原審認該傷勢照片未顯示拍照時間，
      又僅拍攝人體腿部傷口，無法辨別該照片確係告訴人之傷
      勢照片，然警員楊竣棋於107年7月13日出具之職務報告記
      載「嫌疑人莊宗霖受傷之診斷證明書，經聯繫該莊員表示
      當天結束該案後忙於處理其他事務，致未有就醫開立診斷
      證明，僅有拍照片，檢附照片」等語，則依該職務報告之
      內容，可知告訴人並未提出診斷證明書，然就該照片之拍
      攝人、被拍攝人、拍攝經過、拍攝時間等則付之闕如，且
      該照片既係由警方提出，而告訴人僅有於案發當天製作警
      詢筆錄，則該照片係警方拍攝抑或是告訴人事後自行提出
      ，實有調查之必要。而案發時在場之證人林宗明、鍾智翔
      、許月時等人雖均未陳述告訴人之傷勢情形，然告訴人之
      受傷部位係位於右小腿處，且告訴人當天係穿著長褲，有
      監視錄影畫面翻拍相片1份存卷可參，是除非告訴人撩起
      褲管向他人展示傷口，否則前揭證人就告訴人之傷勢情形
      未能知悉，亦與常理無違。原審判決漏未審酌告訴人於警
      詢時已陳述其傷勢部位，且與傷勢照片以及勘驗筆錄所顯
      示被告以腳踢告訴人腿部之傷害態樣、位置均屬一致，徒
      以告訴人未提出診斷證明書，以及傷勢照片未能認係告訴
      人於衝突後所受傷勢，逕對被告為無罪之諭知，尚嫌速斷
      等語（本院卷第7頁至第8頁）。
（二）原審諭知被告無罪，業已詳述其理由，玆再就檢察官上訴
       所指，分述如下：
　　1.告訴人所提出之傷勢照片，經本院函詢臺中市政府警察局
      第三分局有關取得之經過，該局覆稱：107年7月13日職務
      報告所檢附之受傷相片取得時間是檢察官核交補正資料後
      ，職再通知嫌疑人莊宗霖，詢問當時是否有拍攝受傷相片
      及診斷證明，莊員表示沒有診斷證明，只有其當時所自行
      拍攝之受傷相片，嫌疑人莊宗霖才將當時受傷的相片提供
      給警方等語，此有臺中市政府警察局第三分局110年6月22
      日中市警三分偵字第1100024399號函附之員警職務報告1
      份在卷可佐（本院卷第87頁至第89頁），該傷勢照片既非
      員警所拍攝，亦非告訴人於案發後立即提供予警方，而係
      於案發2個月後始提出交予員警，且該傷勢照片未顯示拍
      照時間，又僅拍攝人體腿部傷口，卷內亦無其他可資辨別
      該照片中腿部影像確係告訴人腿部之資訊或特徵，則該照
      片所呈現腿部傷勢，是否確係告訴人右腿於前述肢體衝突
      中所受傷勢，容有可疑。況告訴人倘若確因被告之行為受
      有前揭傷害，則被告於當日下午2時許前往臺中市政府警
      察局第三分局正義派出所製作筆錄時，理應將受傷部位之
      傷勢出示予員警觀看及拍照，亦或自行拍照提供予警方供
      證據保存，且告訴人既已當場向警方提出傷害之告訴（警
      卷第15頁），卻未同時將最重要之證據當場提出，實與常
      情不符；是本件上開右腿傷勢照片拍攝時間既無法確認，
      亦無法確認係告訴人受有該腿部擦傷，尚難逕認告訴人確
      實係因被告上開以腳蹬踢行為而受有擦傷之傷害等情屬實
      。
　　2.因此，被告雖有先後以右腳、左腳朝告訴人腿部各蹬踢1 
      下之動作，然告訴人是否確有成傷，因此部分告訴人並未
      驗傷，且前揭照片中亦未能證明係告訴人當時所受之傷害
      ，是依現有卷證，實難認定被告反擊告訴人之行為，確已
      使告訴人受有傷害。 　
　　3.證據之取捨及犯罪事實之認定，係屬於事實審法院之職權
      ，而證人就待證事實所為之證明內容，何者可採，及相異
      或對立之證據如何採取其一，事實審法院自得參酌其他相
      關證據為自由判斷，此項判斷，苟係基於吾人日常生活之
      經驗，而未違背客觀上應認為確實之定則，又已敘述其何
      以為此判斷之理由者，自不容漫指為違法（最高法院109
      年度台上字第344號判決意旨參照）。原審判決既已斟酌
      被告之供述內容、證人即告訴人、林宗明、鍾智翔、程泰
      杰、許月時等人之陳述意旨、現場照片、受傷照片、監視
      器錄影翻拍照片等，且勘驗現場監視器錄影檔案，製有勘
      驗筆錄及截圖附卷，原審本於證據取捨之職權行使，已詳
      為闡述如何採取之心證理由，經核並不違背經驗法則或論
      理法則，且無違誤之處，自難認原審之認定有何違法之處
      。
　　4.本院綜合本案卷內檢察官所提出之證據，尚不足使本院達
      到得以確信被告有傷害之犯行，亦即本案事證仍存有合理
      之懷疑，本於「罪證有疑，利歸被告」原則，即應為有利
      於被告之認定；是本件不能證明被告此部分之犯罪，自應
      為被告無罪之諭知。
（三）原審審理結果，認本案之證據不足以證明被告有傷害之犯
      行，而為被告無罪之諭知，經核尚無不合。檢察官上訴意
      旨就原判決已說明之事項，就相同證據資料而執為不同之
      評價，難認有理由。從而，檢察官之上訴無理由，應予駁
      回。
四、據上論斷，應依刑事訴訟法第373條、第368條，判決如主文
    。
本案經檢察官謝志明、王宜璇聲請簡易判決處刑，檢察官陳君瑜
提起上訴，檢察官陳幸敏到庭執行職務。
中    華    民    國    110    年     9    月    2    日
            刑事第十一庭　審判長法　官　張  意  聰
                                法　官　陳  慧  珊
                                法　官　田  德  煙
以上正本證明與原本無異。
不得上訴。
                                書記官  陳  志  德  

中　　華　　民　　國　　110 　年　　9 　　月　　2 　　日

附件：
臺灣臺中地方法院刑事判決
                                    109年度簡上字第272號
上　訴　人　臺灣臺中地方檢察署檢察官
上　訴　人
即  被  告  張經豊　男　（民國00年0月0日生）
                    身分證統一編號：Z000000000號
                    住○○市○區○○○路0000號12樓之2
                    居臺中市○區○○街0000號3樓
被　　　告　莊宗霖　男　（民國00年0月0日生）
                    身分證統一編號：Z000000000號
                    住○○市○區○○街00號
                    居臺中市○區○○街0000號3樓
            林宗明　男　（民國00年0月00日生）
                    身分證統一編號：Z000000000號
                    住○○市○○區○○村○○巷00號
                    居高雄市○○區○○○路000巷0號
            鍾智翔　男　（民國00年0月00日生）
                    身分證統一編號：Z000000000號
                    住○○市○○區○○路000號7樓之3
上列上訴人等因被告等傷害案件，不服本院臺中簡易庭中華民國
109 年2 月27日109 年度中簡字第78號第一審簡易判決（聲請簡
易判決處刑案號：107 年度偵字第17653 號），提起上訴，本院
合議庭就被告莊宗霖、林宗明、鍾智翔部分，為第二審判決；就
被告張經豊部分，認為不得以簡易判決處刑，改依通常程序審理
並逕為第一審判決，判決如下：
    主    文
原判決關於張經豊部分撤銷。
張經豊無罪。
其餘上訴駁回。
    犯罪事實
一、莊宗霖、程泰杰與張經豊、許月時為進行日本債券交易，於
    民國107 年5 月3 日上午11時45分許，在臺中市○區○○路
    000 號之「麥味登」早餐店碰面商討相關事宜。莊宗霖之友
    人林宗明、鍾智翔亦陪同莊宗霖前往上址早餐店。莊宗霖因
    不滿張經豊無法於該日交付日本債券完成交易，莊宗霖即與
    其友人林宗明、鍾智翔共同基於傷害之犯意聯絡，於同日上
    午11時53分許，在上址早餐店內，莊宗霖徒手毆打張經豊臉
    部、身體，並拿取桌上杯子朝張經豊丟擲，林宗明、鍾智翔
    亦徒手毆打張經豊頭臉部及身體，鍾智翔並徒手推倒張經豊
    ，致使張經豊因而受有唇撕裂傷、左下頜周圍撕裂傷、腦震
    盪及前胸壁挫傷等傷害。嗣經警方獲報前往現場處理，始查
    悉上情。
二、案經張經豊訴由臺中市政府警察局第三分局報告臺灣臺中地
    方檢察署檢察官聲請以簡易判決處刑。
    理    由
壹、有罪部分
一、程序部分
  ㈠按被告於第二審經合法傳喚，無正當之理由不到庭者，得不
    待其陳述，逕行判決，刑事訴訟法第371條定有明文。次按
    對於簡易判決處刑不服而上訴者，得準用上開規定，此觀諸
    刑事訴訟法第455 條之1 第3 項之規定自明。查被告莊宗霖
    經本院合法傳喚，於110 年1 月12日審判期日無正當理由未
    到庭，有本院送達證書、本院公示送達證書、刑事報到單、
    被告之個人戶籍資料（完整姓名）查詢結果、臺灣高等法院
    在監在押全國紀錄表、全國通緝紀錄表在卷可稽，爰不待其
    陳述而為一造辯論判決，合先敘明。
  ㈡證據能力
  ⒈以下本案所引用被告以外之人於審判外之言詞或書面陳述，
    均經本院於審判時當庭直接提示而為合法調查，上訴人即檢
    察官、被告林宗明、鍾智翔均同意作為證據（見本院卷第30
    2 頁），被告莊宗霖亦無以書狀爭執證據能力（其經本院合
    法傳喚，無正當理由未到庭），本院審酌前開證據作成或取
    得狀況，均無非法或不當取證之情事，亦無顯不可信情況，
    故認為適當而均得作為證據。是前開證據，依刑事訴訟法第
    159 條之5 規定，均具有證據能力。
  ⒉除法律另有規定外，實施刑事訴訟程序之公務員因違背法定
    程序取得之證據，其有無證據能力之認定，應審酌人權保障
    及公共利益之均衡維護，刑事訴訟法第158 條之4 定有明文
    。本案所引用之非供述證據，並無證據證明係實施刑事訴訟
    程序之公務員違背法定程序所取得，且檢察官、被告莊宗霖
    、林宗明、鍾智翔均未表示無證據能力，自應認均具有證據
    能力。
二、認定犯罪事實所憑證據及理由上開犯罪事實，業經被告莊宗
    霖於警詢、偵訊中、被告林宗明、鍾智翔於警詢、偵訊、本
    院準備程序及審理時，均坦承不諱（見警卷第11至29、偵卷
    第69至74、137 至139 頁、本院卷第135 至140 、307 頁）
    ，核與告訴人張經豊於警詢、偵訊中指訴情節相符（見警卷
    第37至45頁、偵卷第69至74頁），並經證人程泰杰、許月時
    於警詢或偵訊中陳述明確（見警卷第31至35、46至49頁、偵
    卷第69至74頁），且經本院勘驗現場監視器錄影檔案確認無
    訛，有本院勘驗筆錄暨截圖1份附卷可憑（見本院卷第162 
    至184 頁），復有衛生福利部臺中醫院診斷證明書2 份、現
    場照片8 張、監視器錄影翻拍照片14張、衛生福利部臺中醫
    院108 年6 月27日中醫醫行字第1080002938號函檢送張經豊
    就診病歷及臉部傷勢照片2 張（見警卷第51、109 至115 頁
    、核交字卷第6 至12頁、偵卷第79、85至94頁）在卷可稽，
    足認被告莊宗霖、林宗明、鍾智翔之自白均與上開事證相符
    ，堪以採信。本案事證明確，被告莊宗霖、林宗明、鍾智翔
    之犯行均堪以認定，各應依法論科。
三、論罪科刑
  ㈠查被告莊宗霖、林宗明、鍾智翔行為後，刑法第277 條業於1
    08 年5 月29日修正公布，並於同年月31日生效施行。按修
    正前刑法第277 條第1 項規定：「傷害人之身體或健康者，
    處3 年以下有期徒刑，拘役或1 千元以下罰金（且依刑法施
    行法第1 條之1 第2 項前段就罰金數額提高30倍）。」，修
    正後刑法第277 條第1 項則規定：「傷害人之身體或健康者
    ，處5 年以下有期徒刑、拘役或50萬元以下罰金。」，修正
    後新法將第277 條第1 項普通傷害罪之法定刑，由「3 年以
    下有期徒刑」提高為「5 年以下有期徒刑」，罰金亦提高為
    「50萬元以下」，修正後之新法並非較有利於被告莊宗霖、
    林宗明、鍾智翔，經比較新舊法結果，自以修正前刑法有利
    於被告莊宗霖、林宗明、鍾智翔，依刑法第2 條第1 項規定
    ，應適用被告莊宗霖、林宗明、鍾智翔行為時之法律即修正
    前刑法第277 條第1 項、刑法施行法第1 條之1 規定。
  ㈡核被告莊宗霖、林宗明、鍾智翔所為，均係犯修正前刑法第2
    77 條第1 項之傷害罪。被告莊宗霖、林宗明、鍾智翔就上
    開犯行，有犯意聯絡、行為分擔，應論以共同正犯。
  ㈢被告莊宗霖前因⑴妨害自由案件，經本院104 年度易字第171 
    號判決無罪，上訴後，經臺灣高等法院臺中分院104 年度上
    易644 號判決撤銷原審判決，改判處有期徒刑3 月確定；⑵
    因違反公司法案件，經本院104 年度審簡字第376 號判決判
    處有期徒刑3 月確定，上開各罪經聲請法院裁定應執行有期
    徒刑5 月確定，於105 年8 月24日易科罰金執行完畢，有臺
    灣高等法院被告前案紀錄表1 份附卷可參（見本院卷第277 
    至290 頁），其於上開有期徒刑執行完畢後5 年內故意再犯
    本案有期徒刑以上之罪，為累犯。審酌被告莊宗霖前因故意
    犯罪經徒刑執行完畢，理應產生警惕作用，返回社會後能因
    此自我控管，不再觸犯有期徒刑以上之罪，惟被告莊宗霖於
    上開有期徒刑執行完畢後，即再犯本案，足認其刑罰反應力
    薄弱，且考量被告犯罪情節，無應量處最低法定刑，否則有
    違罪刑相當原則，暨有因無法適用刑法第59條酌量減輕其刑
    之規定，致其人身自由遭受過苛侵害之情形，自無司法院釋
    字第775 號解釋之適用。爰依刑法第47條第1 項規定及司法
    院大法官會議釋字第775 號解釋文，依法加重其刑。
四、上訴論斷部分
  ㈠原審認被告莊宗霖、林宗明、鍾智翔罪證明確，因而適用刑
    法第2 條第1 項前段、第28條、第277 條第1 項（修正前）
    、第47條第1 項、第41條第1 項前段，刑法施行法第1 條之
    1 第1 項、第2 項前段規定，並審酌被告莊宗霖、林宗明、
    鍾智翔均犯後坦承不諱，均態度尚佳，被告莊宗霖先出手毆
    打並丟擲杯盤，情節較被告林宗明、鍾智翔重，被害人張經
    豊之傷勢不輕，被告莊宗霖、林宗明、鍾智翔之智識程度及
    生活狀況（詳如警卷第11、19、25頁所示），告訴人張經豊
    沒有和解意願（見原審卷第72頁），且被告莊宗霖目前他案
    通緝中（參臺灣高等法院被告前案紀錄表），致雙方無法達
    成和解等一切情狀，分別量處被告莊宗霖、林宗明、鍾智翔
    各拘役55日、40日、40日，並均諭知如易科罰金，以新臺幣
    1000元折算1 日，經核原判決認事用法，核無不合，量刑亦
    已審酌被告莊宗霖、林宗明、鍾智翔犯罪之一切情狀，要屬
    妥適。
  ㈡檢察官依告訴人張經豊請求，以被告莊宗霖、林宗明、鍾智
    翔迄今未與告訴人張經豊達成和解，未積極彌補告訴人張經
    豊所受損害，難認被告莊宗霖、林宗明、鍾智翔犯後態度良
    好，並考量告訴人張經豊因本案所受上開傷勢而承受精神上
    負擔及身體上之不適與不便，因認原審量刑過輕而提起上訴
    。惟按量刑輕重係屬事實審法院得依職權自由裁量之事項，
    茍已斟酌刑法第57條各款所列情狀而未逾法定刑度，即不得
    遽指為違法。原審已審酌被告坦承犯行之犯後態度、過失責
    任、犯罪手段、所生危害等一切情狀，既已注意適用刑法第
    57條規定，就各項量刑事由詳為審酌並敘明理由，且未逾越
    法定刑度，復未濫用自由裁量權限，亦無輕重失衡情形，自
    不得遽指為違法。經查，原審已就被告莊宗霖、林宗明、鍾
    智翔所為之犯罪情狀，本於被告莊宗霖、林宗明、鍾智翔之
    責任為基礎，具體審酌被告莊宗霖先出手毆打告訴人張經豊
    並丟擲杯盤，犯罪情節較被告林宗明、鍾智翔為重，且告訴
    人張經豊受傷程度非輕，並考量被告莊宗霖因另案通緝中、
    告訴人張經豊無和解意願，致雙方無法達成和解之情況，兼
    衡被告莊宗霖、林宗明、鍾智翔之智識程度及生活狀況等一
    切情狀，已注意適用刑法第57條規定，就各項量刑事由詳為
    審酌並敘明理由，且未逾越法定刑度，復未濫用自由裁量權
    限，亦無輕重失衡情形，自不得遽指為違法。又被告莊宗霖
    、林宗明、鍾智翔已坦承犯行，雖未與告訴人張經豊達成和
    解並賠償損害，然告訴人張經豊仍可經由民事訴訟及執行程
    序，以加速實現債權，況告訴人張經豊於原審訊問程序中亦
    陳稱其並無和解意願等語（見原審卷第72頁），非可因雙方
    未和解而遽謂被告莊宗霖、林宗明、鍾智翔犯後態度不佳，
    自應無再加重被告3 人刑期之必要。是以，檢察官循告訴人
    張經豊請求上訴指摘原審量刑過輕，為無理由，應予駁回。
貳、無罪部分
一、聲請簡易判決處刑意旨略以：上訴人即被告張經豊（下稱被
    告張經豊）基於傷害之犯意，於上開時、地，以腳攻擊告訴
    人莊宗霖，致告訴人莊宗霖受有右腳擦傷之傷害。因認被告
    張經豊所為，係犯修正前刑法第277 條第1 項傷害罪嫌等語
    。
二、按犯罪事實應依證據認定之，無證據不得認定犯罪事實；不
    能證明被告犯罪或其行為不罰者，應諭知無罪之判決。刑事
    訴訟法第154 條第2 項、第301 條第1 項分別定有明文。次
    按事實之認定，應憑證據，如未能發現相當證據，或證據不
    足以證明，自不能以推測或擬制之方法，以為裁判基礎（最
    高法院40年度台上字第86號判決意旨參照）。而認定不利於
    被告之事實，須依積極證據，苟積極證據不足為不利於被告
    事實之認定時，即應為有利於被告之認定，更不必有何有利
    之證據（最高法院30年度上字第816 號判決意旨參照）。所
    謂認定犯罪事實之積極證據，雖不以直接證據為限，間接證
    據亦包括在內，然而無論直接或間接證據，其為訴訟上之證
    明，須於通常一般之人均不致有所懷疑，而得確信其為真實
    之程度者，始得據為有罪之認定，倘其證明尚未達到此一程
    度，而有合理之懷疑存在時，自不能以推測或擬制之方法，
    以為有罪裁判之基礎（最高法院76年度台上字第4986號判決
    要旨參照）。次按被害人就被害經過所為之陳述，其目的在
    於使被告受刑事訴追處罰，與被告處於絕對相反之立場，其
    陳述或不免渲染、誇大。是被害人縱立於證人地位具結而為
    指證、陳述，其供述證據之證明力仍較與被告無利害關係之
    一般證人之陳述為薄弱。從而，被害人就被害經過之陳述，
    除須無瑕疵可指，且須就其他方面調查又與事實相符，亦即
    仍應調查其他補強證據以擔保其指證、陳述確有相當之真實
    性，而為通常一般人均不致有所懷疑者，始得採為論罪科刑
    之依據，非謂被害人已踐行人證之調查程序，即得恝置其他
    補強證據不論，逕以其指證、陳述作為有罪判決之唯一證據
    （最高法院95年度台上字第6017號判決意旨參照）。
三、聲請簡易判決處刑意旨認被告張經豊涉犯傷害罪嫌，係以告
    訴人即同案被告莊宗霖、同案被告林宗明、鍾智翔、證人許
    月時於警詢或偵查中陳述明確，並有現場照片8 張、莊宗霖
    腳部受傷照片1 張、監視器錄影翻拍照片14張在卷可稽，為
    其主要論據。訊據被告張經豊堅詞否認有何傷害犯行，辯稱
    ：告訴人莊宗霖並未提出任何診斷證明書，告訴人莊宗霖於
    案發後提出之腳部傷勢照片亦不能證明該傷勢係其所為。況
    當時告訴人莊宗霖無緣無故先出手攻擊，其係出於正當防衛
    而對告訴人莊宗霖出腳等語。
四、本院之判斷
  ㈠被告張經豊、告訴人莊宗霖、同案被告林宗明、鍾智翔、證
    人程泰杰、許月時於上開時、地在場，且被告張經豊與告訴
    人莊宗霖因日本債券交易事宜發生糾紛等情，為被告張經豊
    所不否認（見警卷第37至39、41至45頁、偵卷第69至74頁、
    本院卷第135 至140 、307 頁），並經告訴人莊宗霖於警詢
    及偵訊時、同案被告林宗明、鍾智翔、證人程泰杰、許月時
    於警詢、偵訊或本院審理時陳述在卷（見警卷第11至35、46
    至49、偵卷第69至74、137 至139 頁、本院卷第307 頁），
    且經本院勘驗現場監視器錄影檔案確認無訛，有本院勘驗筆
    錄暨截圖1 份附卷可憑（見本院卷第162 至184 頁），復有
    現場照片8 張、監視器錄影翻拍照片14張（見警卷第109 至
    115 頁、核交字卷第6 至12頁）在卷可稽，此部分事實，堪
    以認定。
  ㈡告訴人莊宗霖雖於警詢及偵訊中指訴：因被告張經豊再次無
    法交貨，其不滿一再遭被告張經豊欺騙，一時氣憤，即出手
    打被告張經豊一巴掌，被告張經豊當場以腳踢還擊，致其右
    腳受傷流血，其與被告張經豊互毆等語（見警卷第11至18頁
    、偵卷第71頁）。惟衡酌告訴人莊宗霖因約定交易無法順利
    進行，對被告張經豊已有不滿；況其與被告張經豊係處於完
    全相反之立場，其證述內容或有誇大、渲染之疑，證詞之證
    明力較為薄弱，故不能單以其不利被告張經豊之證述，遽認
    被告張經豊當有告訴人莊宗霖所指之傷害犯行。
  ㈢同案被告林宗明於警詢時陳稱：其看到告訴人莊宗霖、同案
    被告鍾智翔與被告張經豊在拉扯。被告張經豊欲丟擲手中杯
    盤時，其即拉倒被告張經豊並搶過被告張經豊手中杯盤等語
    （見警卷第22頁、偵卷第72頁）；同案被告鍾智翔於偵訊中
    陳稱：告訴人莊宗霖跟被告張經豊打起來，其見狀亦出手毆
    打被告張經豊（見偵卷第71、138 頁）；證人許月時於警詢
    中陳稱：當日被告張經豊與告訴人莊宗霖突然打起來，其因
    為害怕遂趕快離開現場等語（見警卷第47頁）。經核同案被
    告林宗明、鍾智翔與證人許月時上開陳述被告張經豊與告訴
    人莊宗霖發生肢體拉扯之主要情節大致相符，亦無何矛盾或
    有違常情之處，並經本院勘驗現場監視器錄影檔案確認無訛
    ，有本院勘驗筆錄暨截圖1 份附卷可憑（見本院卷第162 至
    184 頁），足徵被告張經豊與告訴人莊宗霖於上開時、地有
    發生肢體衝突。惟查，同案被告林宗明、鍾智翔及證人許月
    時上開陳述內容及本院勘驗現場監視器錄影結果，雖可認定
    被告張經豊與告訴人莊宗霖間發生打架、拉扯之情狀，然同
    案被告林宗明、鍾智翔及證人許月時之陳述均未提及告訴人
    莊宗霖於衝突發生後之受傷部位及傷勢情形，則告訴人莊宗
    霖是否確實於前述與被告張經豊之打架衝突中，因被告張經
    豊之行為致告訴人莊宗霖受傷，容有疑問。
  ㈣被告張經豊固於上開時地先後以右腳、左腳朝告訴人莊宗霖
    腿部各蹬踢1 下，有本院勘驗筆錄1 份在卷可考（見本院卷
    第163 頁）。觀諸告訴人莊宗霖提出右腳受傷照片，告訴人
    莊宗霖右腳雖受有擦傷之傷害，有該傷勢照片1 張在卷可佐
    （見核交卷第5 頁），惟查，該傷勢照片係告訴人莊宗霖於
    107 年7 月間始提出，有員警職務報告1 份在卷可佐（見核
    交卷第4 頁），該傷勢照片未顯示拍照時間，又僅拍攝人體
    腿部傷口，卷內亦無其他可資辨別該照片中腿部影像確係告
    訴人莊宗霖腿部之資訊或特徵，則該照片所呈現腿部傷勢，
    是否確係告訴人莊宗霖右腿於前述肢體衝突中所受傷勢，容
    有可疑。此外，卷內亦無告訴人莊宗霖於案發後至醫院就診
    之診斷證明書可參。從而，自卷內證據不僅無從確認上開右
    腿傷勢照片拍攝時間，亦無法確認係告訴人莊宗霖受有該腿
    部擦傷，尚難逕認告訴人莊宗霖確實係因被告張經豊上開以
    腳蹬踢行為而受有擦傷之傷害等情屬實。
  ㈤綜上所述，被告張經豊前開所辯，尚屬可採。本案除告訴人
    莊宗霖之單一不利陳述外，尚乏其他證據補強告訴人莊宗霖
    指訴之可信性，揆諸前開說明，自難僅憑告訴人莊宗霖之單
    一證述，遽為不利被告張經豊之認定。從而，依檢察官所提
    出之證據，尚未達於通常一般之人均不致有所懷疑，而得確
    信其為真實之程度；此外，本院依卷內現存全部證據資料，
    復查無其他證據足資認定被告張經豊確有檢察官起訴之傷害
    犯行，即屬不能證明被告張經豊犯罪，依前開說明，自應為
    被告張經豊無罪之諭知。原審遽對被告張經豊論罪科刑，尚
    有未合，是被告張經豊上訴否認犯行，指摘原判決不當，為
    有理由，自應由本院將原判決撤銷，並為被告張經豊無罪諭
    知。
  ㈥按檢察官依刑事訴訟法簡易訴訟程序聲請簡易判決處刑之案
    件，如法院於審理後，認應為無罪、免訴、不受理或管轄錯
    誤判決之諭知者，應適用通常訴訟程序審判之，刑事訴訟法
    第452 條定有明文；又對於簡易判決之上訴，準用刑事訴訟
    法第3 編第1 章及第2 章之規定，管轄第二審之地方法院合
    議庭受理簡易判決上訴案件，應依通常程序審理。其認案件
    有刑事訴訟法第452 條之情形者，應撤銷原判決，逕依通常
    程序為第一審判決，法院辦理刑事訴訟簡易程序案件應行注
    意事項第14條亦有明定。本案經審理後，認應為被告張經豊
    無罪之諭知，已如前述，顯非得以簡易判決處刑之案件，原
    審以簡易判決處刑，自有未洽，應由本院予以撤銷，改依通
    常程序自為第一審判決，當事人如有不服，仍得於法定期限
    內提起上訴，併予敘明。
據上論斷，依刑事訴訟法第455 條之1 第1 項、第3 項、第369
條第1 項前段、第364 條、第371 條、第368 條、第301 條第1
項，判決如主文。
本案經檢察官謝志明、王宜璇聲請簡易判決處刑，檢察官王宜璇
提起上訴，檢察官邱雲昌、陳君瑜到庭執行職務。
中　　華　　民　　國　 110　　年　　1 　　月　　26　　日
                  刑事第六庭  審判長法  官 唐中興
                                    法  官 黃佳琪
                                    法  官 李怡真
以上正本證明與原本無異。
被告張經豊無罪部分，被告張經豊不得上訴。檢察官如不服本判
決應於收受送達後20日內向本院提出上訴書狀，並應敘述具體理
由；其未敘述上訴之理由者，應於上訴期間屆滿後20日內向本院
補提理由書（均須按他造當事人之人數附繕本）「切勿逕送上級
法院」。
被告莊宗霖、林宗明、鍾智翔部分不得上訴。
告訴人或被害人如不服判決，應備理由具狀向檢察官請求上訴，
上訴期間之計算，以檢察官收受判決正本之日起算。
                                    書記官 林怡君
中　　華　　民　　國　 110　　年　　1 　　月　　26　　日

附錄本案論罪科刑法條全文：
修正前中華民國刑法第277條
傷害人之身體或健康者，處三年以下有期徒刑，拘役或一千元以
下罰金。
犯前項之罪，因而致人於死者，處無期徒刑或七年以上有期徒刑
；致重傷者，處三年以上、十年以下有期徒刑。